臺灣高雄地方法院刑事判決　　　　　　　　　　　　　九十一年度訴字第八五四號
　　公　訴　人　臺灣高雄地方法院檢察署檢察官
　　被　　　告　甲○○
右列被告因毒品危害防制條例案件，經檢察官提起公訴（九十一年度毒偵字第七八六
號）暨移送併辦（九十一年度毒偵字第一一八０號、第二三七五號、第四九０五號）
，本院判決如左：
    主  文
甲○○連續施用第一級毒品，累犯，處有期徒刑壹年貳月。扣案第一級毒品海洛因壹
包（驗前毛重零點捌公克，驗後淨重零點陸玖公克，包裝重零點貳公克）沒收銷燬。
    事  實
一、甲○○曾因違反肅清煙毒條例案件，經法院判處有期徒刑三年四月，並於民國九
    十年十月六日執行完畢。又甲○○於八十八年間復因施用毒品案件，經本院分別
    以八十八年度毒聲字第六八０一號及八十八年度毒聲字第七三六一號裁定觀察勒
    戒及強制戒治，經戒治期滿由台灣高雄地方法院檢察署檢察官於九十年三月十三
    日以九十年度戒毒偵字第三三八號為不起訴處分確定。詎甲○○仍不知悔改，明
    知海洛因業經公告列為毒品危害防制條例第二條第二項第一款之第一級毒品，不
    得非法持有、施用，仍基於施用第一級毒品海洛因之概括犯意，自九十年十一月
    八日起至九十一年七月十二日止，以平均二天施用一次之頻率，連續在高雄縣鳳
    山市○○○路十八巷一號住處，將第一級毒品海洛因粉末摻入香煙內吸食之方式
    ，施用第一級毒品海洛因多次，嗣分別為警於九十年十一月八日下午一時四十五
    分許、九十一年二月十五日下午七時許、同年四月二十三日上午十時四十分許及
    同年七月十二日下午三時十分許，分別在高雄縣鳳山市○○○路與五福一路路口
    、高雄市○鎮區○○路九十二號、高雄縣鳳山市○○○路與自強二路路口及高雄
    縣鳳山市○○○路龍成宮前查獲，並扣得海洛因一包（驗前毛重零點八公克，驗
    後淨重零點零點六九公克，包裝重零點二公克）。
二、案經高雄市政府警察局前鎮分局移送臺灣高雄地方法院檢察署檢察官偵查起訴及
    移送併案審理。
    理  由
一、右揭事實，業據被告甲○○於本院審理時坦承不諱（參見本院九十一年十一月八
    日審判筆錄），而被告分別於九十年十一月八日下午一時四十五分許、九十一年
    二月十五日下午七時許、同年四月二十三日上午十時四十分許及同年七月十二日
    下午三時十分許為警查獲時，經警採取其尿液送請檢驗結果均呈嗎啡陽性反應，
    此分別有高雄縣衛生局九十年十二月十日九０煙檢字第一九三七號、高雄市立凱
    旋醫院煙毒尿液檢驗成績書、高雄縣衛生局九十一年五月八日九一煙檢字第六０
    三號、九十一年八月二日九一煙檢字第一一五八號煙毒尿液檢驗成績書各一紙附
    卷可稽，並有疑似海洛因粉末一包扣案可資佐證，又扣案疑似海洛因粉末經送往
    法務部調查局檢驗結果，確係屬第一級毒品海洛因成分（驗前毛重零點八公克，
    驗後淨重零點六九公克，包裝重零點二公克），有該局九十一年三月十二日調科
    壹字第二二○○一二九九二號鑑定通知書附卷可稽，足認被告上開自白與事實相
    符，堪信為真實。再查，被告前於八十八年間因施用毒品案件，經本院分別以八
    十八年度毒聲字第六八０一號及八十八年度毒聲字第七三六一號裁定觀察勒戒及
    強制戒治，經戒治期滿由台灣高雄地方法院檢察署檢察官於九十年三月十三日以
    九十年度戒毒偵字第三三八號為不起訴處分確定等事實，有本院被告院內索引卡
    紀錄表、臺灣高等法院被告全國前案紀錄表、臺灣高雄地方法院檢察署刑案資料
    查註紀錄表各一份在卷可稽，被告於觀察勒戒、強制戒治期滿經檢察官不起訴處
    分後，五年內二犯毒品危害防制條例第十條第一項之罪，本件事證明確，被告犯
    行應依法予以論罪科刑。
二、查海洛因係毒品危害防制條例第二條第二項第一款所稱之第一級毒品，均不得持
    有、施用。次按犯毒品危害防制條例第十條施用第一、二級毒品罪者，依同條例
    第二十條第一項、第二項後段、第二十三條第一項、第二項前段規定，檢察官應
    先將被告送勒戒處所觀察、勒戒，經觀察、勒戒後，認有繼續施用毒品傾向者，
    應由檢察官聲請法院裁定令入戒治處所施以強制戒治，強制戒治期滿或交付保護
    管束期滿，始得由檢察官為不起訴處分。而依上開規定為不起訴處分後，五年內
    再犯同條例第十條施用第一、二級毒品罪者，除由檢察官聲請法院裁定先令入戒
    治處所施以強制戒治外，刑責部分仍應依通常刑事訴訟程序追訴處罰，此觀同條
    例第二十三條第二項規定自明。本件被告前既已因施用毒品案件，經本院送勒戒
    處所觀察、勒戒後，認有繼續施用毒品傾向，再裁定施以強制戒治，於強制戒治
    期滿後，經檢察官不起訴處分確定在案，已如前述，被告於不起訴處分確定後五
    年內二犯上開施用第一級毒品犯行，依法即應予以論罪科刑，故核其所為，係犯
    毒品危害防制條例第十條第一項施用第一級毒品罪。又被告先後多次施用第一級
    毒品海洛因之行為，時間緊接，且反覆為之，所犯又係同一罪名之罪，顯係基於
    概括犯意為之，應依連續犯規定論以一罪，並加重其刑。至被告多次持有第一級
    毒品犯行，亦係基於概括之犯意反覆為之，本亦均應以連續持有第一級毒品論，
    惟其持有後進而施用，其持有之低度行為均應被施用之高度行為所吸收，故均不
    另論其持有毒品罪。公訴人雖僅就被告九十一年一月間起至同年二月十五日下午
    止施用第一級毒品之犯行起訴，惟本件論罪科刑部分與公訴人起訴被告施用第一
    級毒品之犯行有連續犯之裁判上一罪關係，已如前述，且經公訴人移送併案審理
    ，檢察官就犯罪事實一部起訴者，依刑事訴訟法第二百六十七條規定，其起訴效
    力及於全部，本院自屬有權一併審理，併此敘明。末查，被告曾因違反肅清煙毒
    條例案件，經法院判處有期徒刑三年四月，並於九十年十月六日執行完畢之事實
    ，有臺灣高等法院被告全國前案紀錄表及臺灣高雄地方法院檢察署刑案資料查註
    紀錄表各一份在卷可稽，其於五年以內再犯本件有期徒刑以上之罪，為累犯，依
    刑法第四十七條規定遞加重其刑。爰審酌被告於毒品危害防制條例施行後復因施
    用毒品，經觀察勒戒及強制戒治之處分，由檢察官為不起訴處分確定後，仍未戒
    絕毒品，再犯相同之罪，顯見其無戒毒悔改之意，惟念其施用毒品乃自戕一己之
    身體健康，尚未害及他人，且其犯後坦承犯行，態度良好等一切情狀，量處如主
    文所示之刑。扣案之海洛因一包（驗前毛重零點八公克，驗後淨重零點六九公克
    ，包裝重零點二公克），經送驗結果，確屬毒品危害防制條例第二條第二項第一
    款所稱之第一級毒品海洛因，有法務部調查局前開鑑定通知書附卷可稽，應依毒
    品危害防制條例第十八條第一項前段規定宣告沒收並銷燬之。至鑑驗耗用之毒品
    ，既已滅失，即無庸再為沒收諭知，併此敘明。
據上論斷，應依刑事訴訟法第二百九十九條第一項前段，毒品危害防制條例第十條第
一項、第十八條第一項前段，刑法第十一條、第五十六條、第四十七條，判決如主文
。
本案經檢察官朱秋菊到庭執行職務。
中      華      民      國     九十一     年     十一    月    十四     日
                                  臺灣高雄地方法院刑事庭
                                      法  官  廖建瑜
右正本證明與原本無異。
如不服本判決，應於判決送達後十日內，向本院提出上訴狀。
                                      書記官  王翌翔
中      華      民      國     九十一     年     十一    月    十四     日
